【裁判字號】    97,易,1021
【裁判日期】    971230
【裁判案由】    詐欺
【裁判全文】
臺灣高雄地方法院刑事判決              97年度易字第1021號
公  訴  人  臺灣高雄地方法院檢察署檢察官
被      告  戊○○
上列被告因詐欺案件，經檢察官提起聲請簡易判決處刑（97年度
偵字第5150號），本院高雄簡易庭認不宜以簡易判決處刑，改依
通常程序審理，本院判決如下：
    主  文
戊○○犯詐欺取財罪，處拘役伍拾日，如易科罰金，以新臺幣壹
仟元折算壹日，減為拘役貳拾伍日，如易科罰金，以新臺幣壹仟
元折算壹日。
    事  實
一、戊○○於民國95年間任職於高雄縣政府警察局鳳山分局成功
    派出所，因其結識殯葬業者簡勝隆，又簡勝隆之岳母甲○○
    於高雄縣鳥松鄉○○路453 號開設「阿惠卡拉OK店」，由簡
    勝隆之妻丙○○在該店內擔任服務生，戊○○曾經與其友人
    前往該店內消費過數次，均由其友人代為其付帳。詎戊○○
    明知自己無支付能力且亦無意願支付在「阿惠卡拉OK店」消
    費之款項，另亦無任何人會代其支付該消費款項，卻意圖為
    自己不法之所有及不法之利益，於95年8 、9 月間某日，再
    度與友人沈鴻裕等人一同前往「阿惠卡拉OK店」消費，隱瞞
    自己無支付能力之事實，照常點用酒、菜，並以要求丙○○
    代其投幣並操作卡拉OK伴唱機之方式，使用該店內之卡拉OK
    伴唱服務，且招待上開不知情之朋友沈鴻裕等人一同享用上
    開酒、菜及歌唱服務，致使丙○○陷於錯誤，誤以為戊○○
    有支付當日消費款項之意思，進而提供店內之酒、菜及卡拉
    OK 伴 唱服務供戊○○等人使用，戊○○因而詐取合計價值
    新臺幣（下同）2,500 元之酒、菜與使用卡拉OK伴唱之利益
    （點唱每首歌10元，合計金額不詳，惟少於上開酒、菜之價
    格）得手。嗣戊○○等人欲離去時，丙○○要求戊○○結帳
    ，戊○○即聲稱其為流氓，出門沒在帶錢云云，拒絕支付上
    開消費款項而逕自離去，又因戊○○嗣後亦未再回到店內支
    付上開款項，丙○○始知受騙。後因於96年12月間，戊○○
    涉嫌多次撥打電話向簡勝隆、沈鴻裕要求渠2 人提供宴飲招
    待，簡勝隆、沈鴻裕不勝其擾，乃向高雄縣政府警察局鳳山
    分局提出檢舉，並偕同丙○○一併檢舉戊○○上開賴帳行為
    ，經該局調查及詢問相關證人後，始查知上情。
二、案經高雄縣政府警察局鳳山分局報請臺灣高雄地方法院檢察
    署檢察官偵查並聲請簡易判決處刑。
    理  由
壹、證據能力部分
一、按被告以外之人於偵查中向檢察官所為之陳述，除顯有不可
    信之情況者外，得為證據，刑事訴訟法第159 條之1 第1 項
    定有明文，本件證人丙○○、簡勝隆、沈鴻裕於偵查中之陳
    述，於證述前業經具結，亦無證據顯示檢察官在偵查時有不
    法取供之情形，且亦無證據顯示上開證述有顯不可信之情況
    ，該證述應有證據能力。
二、次按被告以外之人於審判外之陳述，雖不符刑事訴訟法第15
    9 條之1 至之4 等4 條之規定，而經當事人於審判程序同意
    作為證據，法院審酌該言詞陳述或書面陳述作成時之情況，
    認為適當者，亦得為證據；當事人、代理人或辯護人於法院
    調查證據時，知有第159 條第1 項不得為證據之情形，而未
    於言詞辯論終結前聲明異議者，視為有前項之同意，刑事訴
    訟法第159 條之5 第1 項定有明文。本件證人簡勝隆、簡良
    益、沈鴻裕於警詢中之陳述，及卷附高雄縣政府警察局鳳山
    分局案件調查報告表，雖均屬傳聞證據，惟其等未再於法院
    審理中為陳述，且查無符合同法第159 條之1 至之4 等前4
    條之情形，檢察官、被告均未於言詞辯論終結前均未聲明異
    議，審酌上開證述於作成時亦無任何不適當之情況，認以之
    作為本案之證據，應屬適當，是上開警詢中證述應亦有證據
    能力。
貳、實體部分
一、訊據被告戊○○固坦承於上開時間前往阿惠卡拉OK店消費，
    及當日其身上僅5 、600 元現金，不足支付消費款2,500 元
    ，俟其欲離去之際，因未付款而與被害人丙○○發生爭執等
    事實，惟矢口否認有何詐欺犯行，辯稱：伊當天身上有帶錢
    ，但沒有帶夠，並非故意不付錢，又伊為了這件事隔天就去
    找簡良益，說明要給他錢，但他不肯收，說誤會解釋清楚就
    好云云。經查：
  (一)被告於95年間為高雄縣政府警察局鳳山分局成功派出所警員
    ，其於先前經由朋友丁○○介紹認識從事殯葬業之沈鴻裕、
    簡勝隆2 人，又因簡勝隆之岳母即被害人甲○○於高雄縣鳥
    松鄉○○路453 號開設「阿惠卡拉OK店」，被告前往該處消
    費，另結識在該卡拉OK店擔任服務生之簡勝隆之妻即被害人
    丙○○等情，均為被告供承屬實，經核與證人沈鴻裕、簡勝
    隆於警詢之證述大致相符，故上開事實自堪認定。
  (二)又被告曾經於95年8 、9 間前往由被害人甲○○經營、被害
    人丙○○擔任服務生之阿惠卡拉OK店消費，當日其與友人點
    用酒菜及使用由丙○○代投幣之卡拉OK伴唱機，合計消費達
    2,500 元，惟於被告消費完畢欲離去之際，經丙○○向其索
    討當日消費帳款，被告拒絕支付，並向被害人丙○○聲稱伊
    是流氓，出門沒在帶錢等語，隨即揚長離去一節，經被害人
    丙○○於本院審理時證稱：阿惠卡拉OK店是由伊婆婆甲○○
    經營，伊於95年間在該店擔任端菜、櫃檯收費等服務工作，
    被告曾經到阿惠卡拉OK店消費過4 、5 次，伊在警詢時曾證
    稱被告於95年8 、9 月間曾到阿惠卡拉OK店消費過4 次是實
    在的，被告曾有兩次未結帳，其中一次伊事後對伊公公說，
    隔三天後，丁○○有來店裡結帳，但這一次的帳款就沒人來
    結了，被告當時消費未付錢，對伊說他出門是沒有在帶錢的
    ，伊問被告是不是流氓，出門都不帶錢的，被告就說他就是
    流氓，就轉身走了等語（見本院卷第26至28頁）。復證稱：
    被告第二次消費2,500 元未付的那一次，是與沈鴻裕等3 、
    4 人一起去店裡消費，因為被告是第一個來的，其他人則都
    是被告叫來的，所以伊認為該次消費款項2,500 元應當由被
    告支付；被告共去過伊店裡消費4 次，從未主動付過錢，先
    前2 次都是他朋友即丁○○付款的，第三次沒有人幫被告付
    款，但是隔三天後丁○○有到店裡來付錢，第四次被告就都
    沒有付款了等語甚明（見本院卷第26、27頁）。又證人沈鴻
    裕於警詢時證稱：伊確有與被告於95年11月間一起前往阿惠
    卡拉OK店喝酒，當時被告表明該次由他結帳，但伊知道被告
    未結帳就離去，該次消費金額是2,500 元，當時現場負責人
    丙○○有要求被告結帳付費，但戊○○說他出門沒有在帶錢
    的，然後就離開了；當時伊從別的地方趕來續攤，不記得在
    場還有何人，也不知道帳單是誰付的等語（見警卷第18頁）
    ；又於偵查中證稱：伊有一次與被告去阿惠卡拉OK店消費，
    當時是從別的地方喝完酒後續攤再到阿惠這家店，該次伊與
    被告坐同桌，是誰結帳伊不知道，另外還有一次伊未和被告
    坐同一桌；伊記得其中一次有聽到被告和丙○○爭執，伊聽
    到丙○○對被告說：「你為何不付錢？」，被告說他沒有錢
    ，丙○○問說：「你是流氓嗎？」，被告就說：「我是流氓
    啊！」，當時被告朋友有在場，但沒有幫他結帳，他們一群
    人就一起走了等語（見偵卷第19頁）。經核上開被害人丙○○與證人沈鴻裕證述之內容，除就被告前往阿惠卡拉OK店消
    費之時間略有出入外，其餘情況均大致相符，本院審酌本案
    發生時間係在95年8 、9 月間，而一般人對於一般通常性事
    物之記憶，如平常之聚餐等，會隨時間流逝而淡忘，僅會對
    於具特殊性之事物或突發性狀況有深刻之記憶，乃當然之理
    ，考量本案證人為上開證述時間均已經超過一年以上，又當
    時證人沈鴻裕只是在該店與朋友聚餐，是以即使證人對於事
    發當時見聞經過已記憶模糊，而無法完全為詳實之陳述，亦
    合乎情理，且就被告當日因消費不付錢之事與丙○○發生爭
    吵之事，屬當日突發之特殊情況，就此被害人丙○○、沈鴻
    裕證述內容則均互核相符。此外，再參以被告於本院審理時
    亦承認於當日消費未付款與被害人丙○○發生爭執之事，供
    稱：伊當天有說沒錢付款，身上只有帶現金5 、600 元，但
    當時發生誤會，有一些口角，丙○○有對伊說：「警察出門
    都不帶錢，像流氓一樣」等語，僅推稱：但伊後來有拿錢還
    給店家云云（見本院卷第49、50頁），顯見被告亦不否認當
    天為消費不付帳之事與被害人丙○○發生衝突之情，此益足
    徵被害人丙○○所證上開情詞，並非虛妄，是證人丙○○於
    審判中之證詞，即堪採信。綜上，前開被告前往阿惠卡拉OK
    店消費未付錢而逕自離開之事實，自堪以認定。
  (三)又被告於上開時間與其友人在阿惠卡拉OK店消費之內容包括
    點用酒、菜以及使用卡拉OK伴唱服務，共計消費金額達2,50
    0 元一節，經證人丙○○於審判中證稱：被告當天是消費2,
    500 元，內容包括酒錢、菜錢，以及渠先幫被告代投幣之每
    首歌10元之金額等語明確（見本院卷第30頁）。又證人丙○○於偵查中固曾證稱：被告曾有一次消費2,500 元，事後被
    告有與丁○○一起來店裡付款，後來有再消費一次約1 、2,
    000 元，這一次就沒有付款了云云（見偵卷第15至20頁），
    而與其上開審判中之證述不同，惟因被告前往阿惠卡拉OK店
    消費不止一次，且其中有2 次消費未當場付款，其中一次嗣
    後有與丁○○一同回到店內付清款項，另一次消費則均未付
    款，業如前述，而且證人丙○○係回憶一年多前所發生事情
    經過，又檢察官於訊問時，未特定所訊問被告消費未付款之
    事，係上開2 次消費中之何次，則證人丙○○於偵查中之敘
    述難免有混淆、錯誤之可能。又證人丙○○於審判中已說明
    ：伊在審判中的證述是正確的，被告沒有付錢的應該是消費
    2,500 元那次等語（見本院卷第30頁）；而據證人簡良益於
    警詢時證稱：伊曾聽媳婦丙○○提起過約在95年8 、9 月間
    ，被告曾到阿惠卡拉0K店消費金額約1,700 元，未帳付費即
    欲離去，經丙○○要求被告付費，但被告仍不付款而離開，
    丙○○告知此事後，伊撥打被告手機請他出面處理，被告有
    先到伊經營之殯葬公司說明，隔3 天後就將欠款拿到阿惠卡
    拉0K店由丙○○收取等語（見警卷第23、24頁），則按證人
    簡良益證述，事後由丁○○代為付款係指被告消費1,700 元
    該次，而非本案被告消費2,500 元當次，與被害人丙○○前
    揭審判中之說法相符。從而，自應以證人丙○○審判中證述
    較為可採，意即應認被告係消費2,500 元該次離去未付款之
    事實。
  (四)又於96年11月間，因被告於當時利用職務之便，屢屢撥打電
    話要求沈鴻裕、簡勝隆2 人提供飲宴招待，致該二人不勝其
    擾，又因簡勝隆曾經聽聞被害人丙○○向其談及被告前於95
    年8 、9 月間在阿惠卡拉OK店消費拒絕付款之事，乃偕丙○○向高雄縣政府警察局鳳山分局第二組提出檢舉，並一併檢
    舉被告上開消費後賴帳未付款之事，又經高雄縣政府警察局
    鳳山分局調查結果，以被告確實曾與沈鴻裕等人涉足有酒女
    陪侍之不正當場所等行為，予以記過2 次，並予調離其當時
    所任職務，另關於被告所涉於前開時間在阿惠卡拉OK店消費
    未付款部分，則移送由臺灣高雄地方法院檢察署檢察官偵辦
    等事實，則分別經證人簡勝隆、沈鴻裕、丙○○於警詢中證
    述明確（見警卷第6 至11、13至19、20至22頁），並有被告
    所持用之0000000000號行動電話之基本資料、雙向通聯紀錄
    、通聯調閱查詢單各1 份（見警卷第2 至11、34至41頁），
    簡勝隆所持有之手機螢幕翻拍照片1 張（見警卷第45頁），
    及高雄縣政府警察局鳳山分局案件調查報告表1 件（見警卷
    第1 至5 頁）在卷可資佐證。被告於接受調查時雖曾辯稱其
    不認識簡勝隆、沈鴻裕2 人，且未曾打電話予簡勝隆、沈鴻
    裕等人要求飲宴招待云云（見警卷第26至28頁），惟因警方
    調取之上開通聯紀錄顯示：被告持用之0000000000號行動電
    話曾於96年12月27日凌晨2 時4 分至19分撥打簡勝隆持有之
    0000000000號行動電話3 次，簡勝隆持用之上開行動電話曾
    於96年12月27日凌晨2 時8 分至24分撥打被告持用之上開行
    動電話2 次；又被告持用之上開行動電話曾於96年1 月27日
    凌晨1 時59分、4 時40分撥打予沈鴻裕所持有之0000000000
    號行動電話2 次（見警卷第35至41頁），足見被告所辯上開
    情詞與事實不符，不足採信。綜上，上開事實亦均堪以認定
    。
  (五)又被告從95年8 、9 月在阿惠卡拉OK店消費2,500 元以後，
    均未主動清償該消費款項，至96年年底，沈鴻裕、簡勝隆、
    丙○○等人向高雄縣政府警察局鳳山分局檢舉被告不當要求
    飲宴招待，並一併檢舉被告上開消費後賴帳未付款之事後，
    被告始私下向簡隆勝之父親簡良益解釋此事，並表明願意清
    償上開款項等事實，亦經證人即被害人丙○○於本院審理時
    證稱：伊有跟伊公公說這件事情，後來去鳳山警察局檢舉，
    後被告才來找伊公公拜託，雙方才簽立和解書，當時被告有
    說要給伊等2, 500元，但因為伊等已經向警察局提出檢舉，
    也已循法院途徑處理，就決定不跟被告收錢了等語（見本院
    卷三第28頁）；又證稱：被告是在伊等到警局提出檢舉以後
    ，才找伊公公簡良益表示說要還錢等語甚明（見本院卷三第
    28 頁） 。被告雖辯稱：伊於上開消費日後隔天，就主動找
    簡良益說要還這筆錢，但是簡良益說不用還了云云，惟查：
    1.證人簡良益於警詢時證稱：伊於96年12月27日因被告經常
      於深夜打電話予兒子簡勝隆約喝酒，經向相關單位投訴後
      ，才聽伊兒子簡勝隆說，還有一次消費未付款的情事，時
      間也是在95年8 、9 月間，消費金額2,500 元，經伊向媳
      婦丙○○求證確有此事，伊知道此事後，沒有向被告索討
      該筆欠款，是因伊最近才知道此事等語（見警卷第24頁）
      ，故被告所辯與證人簡良益證述內容不符。
    2.被告於96年12月29日警詢時，經詢以：「據丙○○指稱，
      你曾於95年8 、9 月間，到其婆婆甲○○所經營的阿惠卡
      拉OK餐宴，消費後未結帳就離去，經丙○○當場要求付費
      ，仍不予付費離去，是否屬實?」 ，係供稱：「我記得我
      有付帳。當時我只點了兩盤蝦子及6 瓶啤酒，我付1,200
      元，但不知道是誰收了錢，隨後我就離開了」云云（見警
      卷第28頁）。又於97年1 月17日警詢時，經詢以：「民眾
      簡勝隆、丙○○、沈鴻裕等三人，檢舉你於95年8 、9 月
      間，在丙○○所經營的阿惠卡拉OK店消費後未付款，是否
      屬實？」，供稱：「沒有這回事，我是付款後才離開，但
      忘記付給何人。」云云（見警卷第30頁）。於97 年2月26
      日檢察官訊問時改稱：伊曾經去過阿惠卡拉OK店兩次，其
      中有一次是與朋友沈鴻裕及丁○○一起去消費的，最後誰
      付錢不記得了，該次不是伊結帳的，丙○○也沒有要求伊
      結帳，另還有一次單獨前往則是請丁○○先墊付的云云（
      見偵卷第20、21頁）。至本院97年8 月12日準備程序時，
      被告始坦承確曾於95年8 、9 月間到阿惠卡拉OK店消費未
      付款之事，惟辯稱：伊曾為此事於隔日向其父親道歉，也
      說明要給他錢，然而他不肯收，說是誤會，伊沒有白吃白
      喝，伊有告知丙○○說伊身上錢帶不夠，改天再給她云云
      （見本院卷二第12頁）；於本院97年11月18日審判程序中
      再辯稱：伊當天有說沒錢付款，身上只帶5 、6 百元，希
      望隔天再拿錢還丙○○，但是現場發生誤會，有發生一些
      口角，丙○○說：「警察出門都不用帶錢像流氓一樣」，
      後來伊隔天就拿錢去還給店家，但是簡良益說誤會解釋清
      楚就好，就不收錢了云云（見本院卷三第49、50、53頁）
      。據上，被告明知其曾前往阿惠卡拉OK店消費未付帳款，
      然自從其被簡勝隆、丙○○、沈鴻裕檢舉而遭警約談以後
      ，卻矢口否認曾在阿惠卡拉OK 店 消費不付款之事實，辯
      稱其都有付錢才離開云云，而倘若被告於上揭時間確實僅
      未帶足夠金錢而暫時賒欠，又曾於消費後隔日，前往阿惠
      卡拉OK店解釋此事，並立即表明欲清償前一天消費款項之
      意願，則其行為顯非白吃白喝向他人詐取不法利益，則被
      告只要向約談之員警據實陳明事情原委即可，自無否認當
      日消費未付款之事實，而謊稱其早已付款之理，足見被告
      所辯，係違背常情。
    3.又簡勝隆係因不滿被告屢屢要求其提供宴飲招待，在不勝
      其擾下，始向警局檢舉一節，已如前述，是則原本簡勝隆
      主要係希望停止騷擾，並請警方追究被告不法向其要求飲
      宴招待之責任，而被告在阿惠卡啦OK店所消費上開2,500
      元款項並非甚鉅，倘被告確實僅暫時賒欠，且已於隔日即
      向簡良益解釋清楚此事，衡情丙○○、簡勝隆等人亦無必
      要甘冒誣告罪責之風險，另外再虛捏不實事項，故意對被
      告為上開不實之指控。
    4.綜上，本院參酌上述各情，認為證人丙○○所證上開情詞
      應與事實相符，至於被告所辯，則顯係推諉卸責之詞，不
      足採信。從而，被告於上揭時間消費未付款以後，從未主
      動支付任何款項，至丙○○等人於96年年底向警局檢舉被
      告以後，被告始向簡勝隆之父簡良益表明其願意支付款項
      等事實，即堪以認定。
  (六)此外，據證人丙○○於本院審理時證稱：被告於上開時間前
    往阿惠卡拉OK店消費未付錢，當時他到店裡時並未明確要求
    其等免費提供招待，本案純粹是被告消費後拒絕付款，並不
    是被告主動要求其等請客等語明確（見本院卷第30、31頁）
    。顯見被告當天進入店內消費，就如同一般客人一般，點用
    酒、菜及使用店內之卡拉OK伴唱服務，至消費完畢要離去前
    ，經丙○○向被告索討消費款項，被告始表示拒絕付款之意
    思，是被告之行為即與刑法第304 條強制罪或刑法第121 條
    之不違背職務要求賄賂罪無涉。又被告明知自己身上僅有5
    、600 元，仍照常在阿惠卡拉OK店點用酒、菜，並使用點唱
    卡拉OK之服務，而且被告於當日消費後，長達一年多之時間
    均未主動表示願意付款，均業經前述，顯見被告當日係明知
    無支付能力，而佯裝為有支付能力之人消費達2,500 元，且
    其主觀上自始即無支付上開消費款項之意願，殆無疑義。又
    參以證人丙○○復證稱：如果該次的消費，被告一開始即表
    明其沒有帶錢，伊仍然會願意讓被告消費那些酒菜，因為被
    告與伊公婆、先生都認識，這只是讓被告先欠著，以後還是
    要還等語（見本院卷第31頁），亦堪認被害人丙○○主觀上
    係期待被告離去前會支付消費款項，或以「暫時賒欠、日後
    償還」之方式付款，是以被害人丙○○係因被告上開行為而
    陷於錯誤，始願意提供被告酒、菜、卡拉OK伴唱服務予被告
    等人一節，亦至為灼明。
  (七)至於被告另辯稱：伊曾經有拿錢給朋友丁○○，請丁○○幫
    忙支付上開消費款項云云。惟因證人丁○○於審判中到庭證
    稱：其既不起來被告是否曾拿錢請伊代為付帳，因其常喝醉
    酒，即使有過這件事情伊也忘記了等語（見本院卷第44頁）
    ，是被告所辯上開情詞，即無任何證據可資佐證，況且按被
    告所陳述，其於消費後隔日既然有主動找簡良益表示要還錢
    ，但簡良益同意無需償還云云，其又何須另外請丁○○代為
    還錢，顯見被告此部分之辯詞亦與其上開陳述矛盾，自難以
    採信。
  (八)綜上所述，被告當日係明知身上並無足夠現金，無消費之能
    力，仍然消費酒、菜及使用卡拉OK伴唱服務，致使被害人丙○○陷於錯誤，誤信被告有在當日消費完畢後立即付款，或
    暫時賒欠而於日後再償還消費款項之意思，而提供上開合計
    價值達2,500 元之酒、菜及卡拉OK點唱服務予被告。從而，
    被告所犯詐欺罪行，自至為明確。本案被告犯罪事證明確，
    其犯罪事實已經證明，應予依法論科。
二、是核被告所為，係犯刑法第339 條第1 項之詐欺取財罪（點
    用酒菜部分）、同條第2 項詐欺得利罪（使用卡拉OK伴唱服
    務部分）。又被告於前揭時間至「阿惠卡拉OK店」消費1 次
    ，陸續使用卡拉OK歌唱服務及點用酒小菜，乃同一行為決意
    下之接續行為，應屬一行為，其中詐得酒菜部分，係犯刑法
    第339 條第1 項之詐欺取財罪，而詐得歌唱服務部分，係犯
    刑法第339 條第2 項之詐欺得利罪，其以一行為同時犯詐欺
    取財罪及詐欺得利罪，為想像競合犯，又查被告使用之卡拉
    OK伴唱每首歌須由丙○○代投幣10元，業如前述，則被告當
    日消費之酒、菜價值，應遠超過使用卡拉OK伴唱之價格，是
    被告所犯詐欺取財罪情節應較其所犯詐欺得利罪為重，應依
    刑法第55條規定，從一重之詐欺取財罪處斷。爰審酌被告身
    為警務人員，竟仍不思警惕自身言行，於前揭時地白吃白喝
    及享受歌唱服務後，即拒絕支付消費帳款，言行品行甚為惡
    劣，且犯後矢口否認犯行，態度非佳，本不宜輕縱，惟念及
    被告詐得之款項及利益合計僅2,500 元，且已與被害人達成
    和解，被害人並表示已不願再訴咎等情（有和解書及撤回告
    訴狀各1 份在卷可證，見本院卷一第7 、8 頁），並考量被
    告智識程度、生活狀況等一切情狀，量處被告拘役50日，並
    諭知如主文所示易科罰金之折算標準，又被告犯罪後，中華
    民國九十六年罪犯減刑條例業於96年7 月4 日公布，於同年
    月16日起施行，本案被告之犯罪時點係在96年4 月24日減刑
    基準日之前，且所犯之罪刑核與該條例第2 條第1 項之規定
    相符，復無同條例第3 條限制減刑之除外情形，爰依該條例
    第2 條第1 項第3 款規定，減其上開宣告刑期二分之一，並
    諭知如諭知主文所示易科罰金之折算標準。
據上論斷，應依刑事訴訟法第452 條、第299 條第1 項前段、刑
法第339 條第1 項、第2 項、第41條第1 項前段、第55條、刑法
施行法第1 條之1 ，中華民國九十六年罪犯減刑條例第2 條第1
項第3 款、第7 條，判決如主文。
本案經檢察官乙○○到庭執行職務。
中    華    民    國    97    年    12    月    30    日
                  刑事第十七庭  審判長法  官  洪能超
                                      法  官  林建鼎
                                      法  官  陳思帆
以上正本證明與原本無異。
如不服本判決，應於收受本判決後10日內向本院提出上訴書狀，
其未敘述上訴理由者，並得於提起上訴後10日內向本院補提理由
書狀（均須按他造當事人之人數附繕本）「切勿逕送上級法院」
。
中    華    民    國    97    年    12    月    30    日
                                      書記官  李宗諺
附錄本判決論罪科刑所適用之法條：
中華民國刑法第339條
意圖為自己或第三人不法之所有，以詐術使人將本人或第三人之
物交付者，處5 年以下有期徒刑、拘役或科或併科1 千元以下罰
金。
以前項方法得財產上不法之利益或使第三人得之者，亦同。
前2 項之未遂犯罰之。
中華民國刑法施行法第1條之1
中華民國94年1 月7 日刑法修正施行後，刑法分則編所定罰金之
貨幣單位為新臺幣。
94年1 月7 日刑法修正時，刑法分則編未修正之條文定有罰金者
，自94年1 月7 日刑法修正施行後，就其所定數額提高為30倍。
但72年6 月26日至94年1 月7 日新增或修正之條文，就其所定數
額提高為3倍。


司法院資訊處製作；財團法人民間司法改革基金會備份。
